[{'patterns': [[{'ORTH': 'ihtiṣin'}]], 'attrs': {'POS': 'VERB', 'TAG': 'VERB', 'MORPH': ''}}, {'patterns': [[{'ORTH': 'ahaṣṣinka'}]], 'attrs': {'POS': 'VERB', 'TAG': 'VERB', 'MORPH': ''}}, {'patterns': [[{'ORTH': 'iškunūni'}]], 'attrs': {'POS': 'VERB', 'TAG': 'VERB', 'MORPH': ''}}, {'patterns': [[{'ORTH': 'ašakkan'}]], 'attrs': {'POS': 'VERB', 'TAG': 'VERB', 'MORPH': ''}}, {'patterns': [[{'ORTH': 'aškunūni'}]], 'attrs': {'POS': 'VERB', 'TAG': 'VERB', 'MORPH': ''}}, {'patterns': [[{'ORTH': 'laškun'}]], 'attrs': {'POS': 'VERB', 'TAG': 'VERB', 'MORPH': ''}}, {'patterns': [[{'ORTH': 'assakanšunu'}]], 'attrs': {'POS': 'VERB', 'TAG': 'VERB', 'MORPH': ''}}, {'patterns': [[{'ORTH': 'ušaškanaššu'}]], 'attrs': {'POS': 'VERB', 'TAG': 'VERB', 'MORPH': ''}}, {'patterns': [[{'ORTH': 'tassakni'}]], 'attrs': {'POS': 'VERB', 'TAG': 'VERB', 'MORPH': ''}}, {'patterns': [[{'ORTH': 'ašakkanka'}]], 'attrs': {'POS': 'VERB', 'TAG': 'VERB', 'MORPH': ''}}, {'patterns': [[{'ORTH': 'lillik'}]], 'attrs': {'POS': 'VERB', 'TAG': 'VERB', 'MORPH': ''}}, {'patterns': [[{'ORTH': 'illakūni'}]], 'attrs': {'POS': 'VERB', 'TAG': 'VERB', 'MORPH': ''}}, {'patterns': [[{'ORTH': 'illuku'}]], 'attrs': {'POS': 'VERB', 'TAG': 'VERB', 'MORPH': ''}}, {'patterns': [[{'ORTH': 'alkāni'}]], 'attrs': {'POS': 'VERB', 'TAG': 'VERB', 'MORPH': ''}}, {'patterns': [[{'ORTH': 'tallaka'}]], 'attrs': {'POS': 'VERB', 'TAG': 'VERB', 'MORPH': ''}}, {'patterns': [[{'ORTH': 'talliki'}]], 'attrs': {'POS': 'VERB', 'TAG': 'VERB', 'MORPH': ''}}, {'patterns': [[{'ORTH': 'allāka'}]], 'attrs': {'POS': 'VERB', 'TAG': 'VERB', 'MORPH': ''}}, {'patterns': [[{'ORTH': 'nillik'}]], 'attrs': {'POS': 'VERB', 'TAG': 'VERB', 'MORPH': ''}}, {'patterns': [[{'ORTH': 'ušallakšu'}]], 'attrs': {'POS': 'VERB', 'TAG': 'VERB', 'MORPH': ''}}, {'patterns': [[{'ORTH': 'tallakūni'}]], 'attrs': {'POS': 'VERB', 'TAG': 'VERB', 'MORPH': ''}}, {'patterns': [[{'ORTH': 'inašši'}]], 'attrs': {'POS': 'VERB', 'TAG': 'VERB', 'MORPH': ''}}, {'patterns': [[{'ORTH': 'laššia'}]], 'attrs': {'POS': 'VERB', 'TAG': 'VERB', 'MORPH': ''}}, {'patterns': [[{'ORTH': 'lašši'}]], 'attrs': {'POS': 'VERB', 'TAG': 'VERB', 'MORPH': ''}}, {'patterns': [[{'ORTH': 'ittanaššâka'}]], 'attrs': {'POS': 'VERB', 'TAG': 'VERB', 'MORPH': ''}}, {'patterns': [[{'ORTH': 'attaṣakka'}]], 'attrs': {'POS': 'VERB', 'TAG': 'VERB', 'MORPH': ''}}, {'patterns': [[{'ORTH': 'anaššika'}]], 'attrs': {'POS': 'VERB', 'TAG': 'VERB', 'MORPH': ''}}, {'patterns': [[{'ORTH': 'išarrupu'}]], 'attrs': {'POS': 'VERB', 'TAG': 'VERB', 'MORPH': ''}}, {'patterns': [[{'ORTH': 'ušettaq'}]], 'attrs': {'POS': 'VERB', 'TAG': 'VERB', 'MORPH': ''}}, {'patterns': [[{'ORTH': 'ētanattiq'}]], 'attrs': {'POS': 'VERB', 'TAG': 'VERB', 'MORPH': ''}}, {'patterns': [[{'ORTH': 'šētuqi'}]], 'attrs': {'POS': 'VERB', 'TAG': 'VERB', 'MORPH': ''}}, {'patterns': [[{'ORTH': 'sitammea'}]], 'attrs': {'POS': 'VERB', 'TAG': 'VERB', 'MORPH': ''}}, {'patterns': [[{'ORTH': 'asseme'}]], 'attrs': {'POS': 'VERB', 'TAG': 'VERB', 'MORPH': ''}}, {'patterns': [[{'ORTH': 'tasseme'}]], 'attrs': {'POS': 'VERB', 'TAG': 'VERB', 'MORPH': ''}}, {'patterns': [[{'ORTH': 'ašmēka'}]], 'attrs': {'POS': 'VERB', 'TAG': 'VERB', 'MORPH': ''}}, {'patterns': [[{'ORTH': 'assanamme'}]], 'attrs': {'POS': 'VERB', 'TAG': 'VERB', 'MORPH': ''}}, {'patterns': [[{'ORTH': 'assēme'}]], 'attrs': {'POS': 'VERB', 'TAG': 'VERB', 'MORPH': ''}}, {'patterns': [[{'ORTH': 'iktašad'}]], 'attrs': {'POS': 'VERB', 'TAG': 'VERB', 'MORPH': ''}}, {'patterns': [[{'ORTH': 'akšūdu'}]], 'attrs': {'POS': 'VERB', 'TAG': 'VERB', 'MORPH': ''}}, {'patterns': [[{'ORTH': 'aktašad'}]], 'attrs': {'POS': 'VERB', 'TAG': 'VERB', 'MORPH': ''}}, {'patterns': [[{'ORTH': 'akaššad'}]], 'attrs': {'POS': 'VERB', 'TAG': 'VERB', 'MORPH': ''}}, {'patterns': [[{'ORTH': 'rabâ'}]], 'attrs': {'POS': 'VERB', 'TAG': 'VERB', 'MORPH': ''}}, {'patterns': [[{'ORTH': 'irabbûni'}]], 'attrs': {'POS': 'VERB', 'TAG': 'VERB', 'MORPH': ''}}, {'patterns': [[{'ORTH': 'urabbakka'}]], 'attrs': {'POS': 'VERB', 'TAG': 'VERB', 'MORPH': ''}}, {'patterns': [[{'ORTH': 'urabbûni'}]], 'attrs': {'POS': 'VERB', 'TAG': 'VERB', 'MORPH': ''}}, {'patterns': [[{'ORTH': 'urtabbīka'}]], 'attrs': {'POS': 'VERB', 'TAG': 'VERB', 'MORPH': ''}}, {'patterns': [[{'ORTH': 'napāh'}]], 'attrs': {'POS': 'VERB', 'TAG': 'VERB', 'MORPH': ''}}, {'patterns': [[{'ORTH': 'inappahanni'}]], 'attrs': {'POS': 'VERB', 'TAG': 'VERB', 'MORPH': ''}}, {'patterns': [[{'ORTH': 'ahappi'}]], 'attrs': {'POS': 'VERB', 'TAG': 'VERB', 'MORPH': ''}}, {'patterns': [[{'ORTH': 'ahtepi'}]], 'attrs': {'POS': 'VERB', 'TAG': 'VERB', 'MORPH': ''}}, {'patterns': [[{'ORTH': 'ummad'}]], 'attrs': {'POS': 'VERB', 'TAG': 'VERB', 'MORPH': ''}}, {'patterns': [[{'ORTH': 'ittannaššu'}]], 'attrs': {'POS': 'VERB', 'TAG': 'VERB', 'MORPH': ''}}, {'patterns': [[{'ORTH': 'tattannaššunu'}]], 'attrs': {'POS': 'VERB', 'TAG': 'VERB', 'MORPH': ''}}, {'patterns': [[{'ORTH': 'addinakkanni'}]], 'attrs': {'POS': 'VERB', 'TAG': 'VERB', 'MORPH': ''}}, {'patterns': [[{'ORTH': 'addinakkâ'}]], 'attrs': {'POS': 'VERB', 'TAG': 'VERB', 'MORPH': ''}}, {'patterns': [[{'ORTH': 'taddina'}]], 'attrs': {'POS': 'VERB', 'TAG': 'VERB', 'MORPH': ''}}, {'patterns': [[{'ORTH': 'attannakka'}]], 'attrs': {'POS': 'VERB', 'TAG': 'VERB', 'MORPH': ''}}, {'patterns': [[{'ORTH': 'addan'}]], 'attrs': {'POS': 'VERB', 'TAG': 'VERB', 'MORPH': ''}}, {'patterns': [[{'ORTH': 'addana'}]], 'attrs': {'POS': 'VERB', 'TAG': 'VERB', 'MORPH': ''}}, {'patterns': [[{'ORTH': 'addanna'}]], 'attrs': {'POS': 'VERB', 'TAG': 'VERB', 'MORPH': ''}}, {'patterns': [[{'ORTH': 'addanakkanni'}]], 'attrs': {'POS': 'VERB', 'TAG': 'VERB', 'MORPH': ''}}, {'patterns': [[{'ORTH': 'laššu'}]], 'attrs': {'POS': 'VERB', 'TAG': 'VERB', 'MORPH': ''}}, {'patterns': [[{'ORTH': 'ussadbibukka'}]], 'attrs': {'POS': 'VERB', 'TAG': 'VERB', 'MORPH': ''}}, {'patterns': [[{'ORTH': 'adabbūbu'}]], 'attrs': {'POS': 'VERB', 'TAG': 'VERB', 'MORPH': ''}}, {'patterns': [[{'ORTH': 'idabbabūni'}]], 'attrs': {'POS': 'VERB', 'TAG': 'VERB', 'MORPH': ''}}, {'patterns': [[{'ORTH': 'dabābu'}]], 'attrs': {'POS': 'VERB', 'TAG': 'VERB', 'MORPH': ''}}, {'patterns': [[{'ORTH': 'adabbub'}]], 'attrs': {'POS': 'VERB', 'TAG': 'VERB', 'MORPH': ''}}, {'patterns': [[{'ORTH': 'ussēṣunikka'}]], 'attrs': {'POS': 'VERB', 'TAG': 'VERB', 'MORPH': ''}}, {'patterns': [[{'ORTH': 'uṣṣa'}]], 'attrs': {'POS': 'VERB', 'TAG': 'VERB', 'MORPH': ''}}, {'patterns': [[{'ORTH': 'tattūṣi'}]], 'attrs': {'POS': 'VERB', 'TAG': 'VERB', 'MORPH': ''}}, {'patterns': [[{'ORTH': 'uṣēša'}]], 'attrs': {'POS': 'VERB', 'TAG': 'VERB', 'MORPH': ''}}, {'patterns': [[{'ORTH': 'ušēṣa'}]], 'attrs': {'POS': 'VERB', 'TAG': 'VERB', 'MORPH': ''}}, {'patterns': [[{'ORTH': 'uṣṣā'}]], 'attrs': {'POS': 'VERB', 'TAG': 'VERB', 'MORPH': ''}}, {'patterns': [[{'ORTH': 'ušēṣanni'}]], 'attrs': {'POS': 'VERB', 'TAG': 'VERB', 'MORPH': ''}}, {'patterns': [[{'ORTH': 'lušēṣiu'}]], 'attrs': {'POS': 'VERB', 'TAG': 'VERB', 'MORPH': ''}}, {'patterns': [[{'ORTH': 'iltibûka'}]], 'attrs': {'POS': 'VERB', 'TAG': 'VERB', 'MORPH': ''}}, {'patterns': [[{'ORTH': 'altibia'}]], 'attrs': {'POS': 'VERB', 'TAG': 'VERB', 'MORPH': ''}}, {'patterns': [[{'ORTH': 'alabbi'}]], 'attrs': {'POS': 'VERB', 'TAG': 'VERB', 'MORPH': ''}}, {'patterns': [[{'ORTH': 'taptitia'}]], 'attrs': {'POS': 'VERB', 'TAG': 'VERB', 'MORPH': ''}}, {'patterns': [[{'ORTH': 'attaqallalla'}]], 'attrs': {'POS': 'VERB', 'TAG': 'VERB', 'MORPH': ''}}, {'patterns': [[{'ORTH': 'lakrur'}]], 'attrs': {'POS': 'VERB', 'TAG': 'VERB', 'MORPH': ''}}, {'patterns': [[{'ORTH': 'aktarar'}]], 'attrs': {'POS': 'VERB', 'TAG': 'VERB', 'MORPH': ''}}, {'patterns': [[{'ORTH': 'akarrar'}]], 'attrs': {'POS': 'VERB', 'TAG': 'VERB', 'MORPH': ''}}, {'patterns': [[{'ORTH': 'akkarrūni'}]], 'attrs': {'POS': 'VERB', 'TAG': 'VERB', 'MORPH': ''}}, {'patterns': [[{'ORTH': 'lušākilšunu'}]], 'attrs': {'POS': 'VERB', 'TAG': 'VERB', 'MORPH': ''}}, {'patterns': [[{'ORTH': 'takkala'}]], 'attrs': {'POS': 'VERB', 'TAG': 'VERB', 'MORPH': ''}}, {'patterns': [[{'ORTH': 'akāli'}]], 'attrs': {'POS': 'VERB', 'TAG': 'VERB', 'MORPH': ''}}, {'patterns': [[{'ORTH': 'ētanakkalāni'}]], 'attrs': {'POS': 'VERB', 'TAG': 'VERB', 'MORPH': ''}}, {'patterns': [[{'ORTH': 'takkal'}]], 'attrs': {'POS': 'VERB', 'TAG': 'VERB', 'MORPH': ''}}, {'patterns': [[{'ORTH': 'tazzaz'}]], 'attrs': {'POS': 'VERB', 'TAG': 'VERB', 'MORPH': ''}}, {'patterns': [[{'ORTH': 'izzazūni'}]], 'attrs': {'POS': 'VERB', 'TAG': 'VERB', 'MORPH': ''}}, {'patterns': [[{'ORTH': 'tazzizūni'}]], 'attrs': {'POS': 'VERB', 'TAG': 'VERB', 'MORPH': ''}}, {'patterns': [[{'ORTH': 'ittitissu'}]], 'attrs': {'POS': 'VERB', 'TAG': 'VERB', 'MORPH': ''}}, {'patterns': [[{'ORTH': 'tazzīzi'}]], 'attrs': {'POS': 'VERB', 'TAG': 'VERB', 'MORPH': ''}}, {'patterns': [[{'ORTH': 'tazzazma'}]], 'attrs': {'POS': 'VERB', 'TAG': 'VERB', 'MORPH': ''}}, {'patterns': [[{'ORTH': 'azzunun'}]], 'attrs': {'POS': 'VERB', 'TAG': 'VERB', 'MORPH': ''}}, {'patterns': [[{'ORTH': 'uhtattip'}]], 'attrs': {'POS': 'VERB', 'TAG': 'VERB', 'MORPH': ''}}, {'patterns': [[{'ORTH': 'umtalli'}]], 'attrs': {'POS': 'VERB', 'TAG': 'VERB', 'MORPH': ''}}, {'patterns': [[{'ORTH': 'tumtalli'}]], 'attrs': {'POS': 'VERB', 'TAG': 'VERB', 'MORPH': ''}}, {'patterns': [[{'ORTH': 'lumalli'}]], 'attrs': {'POS': 'VERB', 'TAG': 'VERB', 'MORPH': ''}}, {'patterns': [[{'ORTH': 'tumallûni'}]], 'attrs': {'POS': 'VERB', 'TAG': 'VERB', 'MORPH': ''}}, {'patterns': [[{'ORTH': 'lēmūru'}]], 'attrs': {'POS': 'VERB', 'TAG': 'VERB', 'MORPH': ''}}, {'patterns': [[{'ORTH': 'lāmur'}]], 'attrs': {'POS': 'VERB', 'TAG': 'VERB', 'MORPH': ''}}, {'patterns': [[{'ORTH': 'ammar'}]], 'attrs': {'POS': 'VERB', 'TAG': 'VERB', 'MORPH': ''}}, {'patterns': [[{'ORTH': 'lunaʾʾidūni'}]], 'attrs': {'POS': 'VERB', 'TAG': 'VERB', 'MORPH': ''}}, {'patterns': [[{'ORTH': 'naʾʾidāni'}]], 'attrs': {'POS': 'VERB', 'TAG': 'VERB', 'MORPH': ''}}, {'patterns': [[{'ORTH': 'naʾʾidanni'}]], 'attrs': {'POS': 'VERB', 'TAG': 'VERB', 'MORPH': ''}}, {'patterns': [[{'ORTH': 'errab'}]], 'attrs': {'POS': 'VERB', 'TAG': 'VERB', 'MORPH': ''}}, {'patterns': [[{'ORTH': 'ētarbu'}]], 'attrs': {'POS': 'VERB', 'TAG': 'VERB', 'MORPH': ''}}, {'patterns': [[{'ORTH': 'izarriqu'}]], 'attrs': {'POS': 'VERB', 'TAG': 'VERB', 'MORPH': ''}}, {'patterns': [[{'ORTH': 'isassiu'}]], 'attrs': {'POS': 'VERB', 'TAG': 'VERB', 'MORPH': ''}}, {'patterns': [[{'ORTH': 'tassiqišunu'}]], 'attrs': {'POS': 'VERB', 'TAG': 'VERB', 'MORPH': ''}}, {'patterns': [[{'ORTH': 'taqabbia'}]], 'attrs': {'POS': 'VERB', 'TAG': 'VERB', 'MORPH': ''}}, {'patterns': [[{'ORTH': 'aqṭanabbi'}]], 'attrs': {'POS': 'VERB', 'TAG': 'VERB', 'MORPH': ''}}, {'patterns': [[{'ORTH': 'aqqabakkanni'}]], 'attrs': {'POS': 'VERB', 'TAG': 'VERB', 'MORPH': ''}}, {'patterns': [[{'ORTH': 'aqṭibak'}]], 'attrs': {'POS': 'VERB', 'TAG': 'VERB', 'MORPH': ''}}, {'patterns': [[{'ORTH': 'aqabakkanni'}]], 'attrs': {'POS': 'VERB', 'TAG': 'VERB', 'MORPH': ''}}, {'patterns': [[{'ORTH': 'iqṭibi'}]], 'attrs': {'POS': 'VERB', 'TAG': 'VERB', 'MORPH': ''}}, {'patterns': [[{'ORTH': 'aqbûni'}]], 'attrs': {'POS': 'VERB', 'TAG': 'VERB', 'MORPH': ''}}, {'patterns': [[{'ORTH': 'iqabbûni'}]], 'attrs': {'POS': 'VERB', 'TAG': 'VERB', 'MORPH': ''}}, {'patterns': [[{'ORTH': 'taqṭibi'}]], 'attrs': {'POS': 'VERB', 'TAG': 'VERB', 'MORPH': ''}}, {'patterns': [[{'ORTH': 'laqbakka'}]], 'attrs': {'POS': 'VERB', 'TAG': 'VERB', 'MORPH': ''}}, {'patterns': [[{'ORTH': 'taqabbi'}]], 'attrs': {'POS': 'VERB', 'TAG': 'VERB', 'MORPH': ''}}, {'patterns': [[{'ORTH': 'liqbiu'}]], 'attrs': {'POS': 'VERB', 'TAG': 'VERB', 'MORPH': ''}}, {'patterns': [[{'ORTH': 'tamaššia'}]], 'attrs': {'POS': 'VERB', 'TAG': 'VERB', 'MORPH': ''}}, {'patterns': [[{'ORTH': 'tašattia'}]], 'attrs': {'POS': 'VERB', 'TAG': 'VERB', 'MORPH': ''}}, {'patterns': [[{'ORTH': 'lassi'}]], 'attrs': {'POS': 'VERB', 'TAG': 'VERB', 'MORPH': ''}}, {'patterns': [[{'ORTH': 'tašatti'}]], 'attrs': {'POS': 'VERB', 'TAG': 'VERB', 'MORPH': ''}}, {'patterns': [[{'ORTH': 'tahassasanni'}]], 'attrs': {'POS': 'VERB', 'TAG': 'VERB', 'MORPH': ''}}, {'patterns': [[{'ORTH': 'tanaṣṣara'}]], 'attrs': {'POS': 'VERB', 'TAG': 'VERB', 'MORPH': ''}}, {'patterns': [[{'ORTH': 'ittaṣarūka'}]], 'attrs': {'POS': 'VERB', 'TAG': 'VERB', 'MORPH': ''}}, {'patterns': [[{'ORTH': 'anaṣṣarka'}]], 'attrs': {'POS': 'VERB', 'TAG': 'VERB', 'MORPH': ''}}, {'patterns': [[{'ORTH': 'uṣur'}]], 'attrs': {'POS': 'VERB', 'TAG': 'VERB', 'MORPH': ''}}, {'patterns': [[{'ORTH': 'eppašūni'}]], 'attrs': {'POS': 'VERB', 'TAG': 'VERB', 'MORPH': ''}}, {'patterns': [[{'ORTH': 'uppaš'}]], 'attrs': {'POS': 'VERB', 'TAG': 'VERB', 'MORPH': ''}}, {'patterns': [[{'ORTH': 'tuppašūni'}]], 'attrs': {'POS': 'VERB', 'TAG': 'VERB', 'MORPH': ''}}, {'patterns': [[{'ORTH': 'uppaška'}]], 'attrs': {'POS': 'VERB', 'TAG': 'VERB', 'MORPH': ''}}, {'patterns': [[{'ORTH': 'akpupâ'}]], 'attrs': {'POS': 'VERB', 'TAG': 'VERB', 'MORPH': ''}}, {'patterns': [[{'ORTH': 'aktappa'}]], 'attrs': {'POS': 'VERB', 'TAG': 'VERB', 'MORPH': ''}}, {'patterns': [[{'ORTH': 'alqūtu'}]], 'attrs': {'POS': 'VERB', 'TAG': 'VERB', 'MORPH': ''}}, {'patterns': [[{'ORTH': 'akkalli'}]], 'attrs': {'POS': 'VERB', 'TAG': 'VERB', 'MORPH': ''}}, {'patterns': [[{'ORTH': 'keʾʾin'}]], 'attrs': {'POS': 'VERB', 'TAG': 'VERB', 'MORPH': ''}}, {'patterns': [[{'ORTH': 'uktīn'}]], 'attrs': {'POS': 'VERB', 'TAG': 'VERB', 'MORPH': ''}}, {'patterns': [[{'ORTH': 'ukâna'}]], 'attrs': {'POS': 'VERB', 'TAG': 'VERB', 'MORPH': ''}}, {'patterns': [[{'ORTH': 'lutirra'}]], 'attrs': {'POS': 'VERB', 'TAG': 'VERB', 'MORPH': ''}}, {'patterns': [[{'ORTH': 'itūra'}]], 'attrs': {'POS': 'VERB', 'TAG': 'VERB', 'MORPH': ''}}, {'patterns': [[{'ORTH': 'utâra'}]], 'attrs': {'POS': 'VERB', 'TAG': 'VERB', 'MORPH': ''}}, {'patterns': [[{'ORTH': 'ētalia'}]], 'attrs': {'POS': 'VERB', 'TAG': 'VERB', 'MORPH': ''}}, {'patterns': [[{'ORTH': 'nūda'}]], 'attrs': {'POS': 'VERB', 'TAG': 'VERB', 'MORPH': ''}}, {'patterns': [[{'ORTH': 'uttammeša'}]], 'attrs': {'POS': 'VERB', 'TAG': 'VERB', 'MORPH': ''}}, {'patterns': [[{'ORTH': 'lakbus'}]], 'attrs': {'POS': 'VERB', 'TAG': 'VERB', 'MORPH': ''}}, {'patterns': [[{'ORTH': 'ukabbas'}]], 'attrs': {'POS': 'VERB', 'TAG': 'VERB', 'MORPH': ''}}, {'patterns': [[{'ORTH': 'rīš'}]], 'attrs': {'POS': 'VERB', 'TAG': 'VERB', 'MORPH': ''}}, {'patterns': [[{'ORTH': 'ussaddidūni'}]], 'attrs': {'POS': 'VERB', 'TAG': 'VERB', 'MORPH': ''}}, {'patterns': [[{'ORTH': 'assadda'}]], 'attrs': {'POS': 'VERB', 'TAG': 'VERB', 'MORPH': ''}}, {'patterns': [[{'ORTH': 'isihûni'}]], 'attrs': {'POS': 'VERB', 'TAG': 'VERB', 'MORPH': ''}}, {'patterns': [[{'ORTH': 'irtugum'}]], 'attrs': {'POS': 'VERB', 'TAG': 'VERB', 'MORPH': ''}}, {'patterns': [[{'ORTH': 'irgumūni'}]], 'attrs': {'POS': 'VERB', 'TAG': 'VERB', 'MORPH': ''}}, {'patterns': [[{'ORTH': 'ubâra'}]], 'attrs': {'POS': 'VERB', 'TAG': 'VERB', 'MORPH': ''}}, {'patterns': [[{'ORTH': 'tapallah'}]], 'attrs': {'POS': 'VERB', 'TAG': 'VERB', 'MORPH': ''}}, {'patterns': [[{'ORTH': 'tapallihi'}]], 'attrs': {'POS': 'VERB', 'TAG': 'VERB', 'MORPH': ''}}, {'patterns': [[{'ORTH': 'šībi'}]], 'attrs': {'POS': 'VERB', 'TAG': 'VERB', 'MORPH': ''}}, {'patterns': [[{'ORTH': 'uššab'}]], 'attrs': {'POS': 'VERB', 'TAG': 'VERB', 'MORPH': ''}}, {'patterns': [[{'ORTH': 'nuššab'}]], 'attrs': {'POS': 'VERB', 'TAG': 'VERB', 'MORPH': ''}}, {'patterns': [[{'ORTH': 'utaqqan'}]], 'attrs': {'POS': 'VERB', 'TAG': 'VERB', 'MORPH': ''}}, {'patterns': [[{'ORTH': 'utaqqanka'}]], 'attrs': {'POS': 'VERB', 'TAG': 'VERB', 'MORPH': ''}}, {'patterns': [[{'ORTH': 'tataqqun'}]], 'attrs': {'POS': 'VERB', 'TAG': 'VERB', 'MORPH': ''}}, {'patterns': [[{'ORTH': 'iraʾāma'}]], 'attrs': {'POS': 'VERB', 'TAG': 'VERB', 'MORPH': ''}}, {'patterns': [[{'ORTH': 'raʾāmšina'}]], 'attrs': {'POS': 'VERB', 'TAG': 'VERB', 'MORPH': ''}}, {'patterns': [[{'ORTH': 'artâmka'}]], 'attrs': {'POS': 'VERB', 'TAG': 'VERB', 'MORPH': ''}}, {'patterns': [[{'ORTH': 'iltanappāra'}]], 'attrs': {'POS': 'VERB', 'TAG': 'VERB', 'MORPH': ''}}, {'patterns': [[{'ORTH': 'balāṭīšu'}]], 'attrs': {'POS': 'VERB', 'TAG': 'VERB', 'MORPH': ''}}, {'patterns': [[{'ORTH': 'balāṭaka'}]], 'attrs': {'POS': 'VERB', 'TAG': 'VERB', 'MORPH': ''}}, {'patterns': [[{'ORTH': 'balāṭu'}]], 'attrs': {'POS': 'VERB', 'TAG': 'VERB', 'MORPH': ''}}, {'patterns': [[{'ORTH': 'lūballiṭṭa'}]], 'attrs': {'POS': 'VERB', 'TAG': 'VERB', 'MORPH': ''}}, {'patterns': [[{'ORTH': 'arappuda'}]], 'attrs': {'POS': 'VERB', 'TAG': 'VERB', 'MORPH': ''}}, {'patterns': [[{'ORTH': 'tussarpīdi'}]], 'attrs': {'POS': 'VERB', 'TAG': 'VERB', 'MORPH': ''}}, {'patterns': [[{'ORTH': 'ētanabbir'}]], 'attrs': {'POS': 'VERB', 'TAG': 'VERB', 'MORPH': ''}}, {'patterns': [[{'ORTH': 'ušebbarka'}]], 'attrs': {'POS': 'VERB', 'TAG': 'VERB', 'MORPH': ''}}, {'patterns': [[{'ORTH': 'iltanappāta'}]], 'attrs': {'POS': 'VERB', 'TAG': 'VERB', 'MORPH': ''}}, {'patterns': [[{'ORTH': 'urammakka'}]], 'attrs': {'POS': 'VERB', 'TAG': 'VERB', 'MORPH': ''}}, {'patterns': [[{'ORTH': 'ētanarriš'}]], 'attrs': {'POS': 'VERB', 'TAG': 'VERB', 'MORPH': ''}}, {'patterns': [[{'ORTH': 'tušattar'}]], 'attrs': {'POS': 'VERB', 'TAG': 'VERB', 'MORPH': ''}}, {'patterns': [[{'ORTH': 'lihdā'}]], 'attrs': {'POS': 'VERB', 'TAG': 'VERB', 'MORPH': ''}}, {'patterns': [[{'ORTH': 'atabbi'}]], 'attrs': {'POS': 'VERB', 'TAG': 'VERB', 'MORPH': ''}}, {'patterns': [[{'ORTH': 'idibakkāni'}]], 'attrs': {'POS': 'VERB', 'TAG': 'VERB', 'MORPH': ''}}, {'patterns': [[{'ORTH': 'idibakkanni'}]], 'attrs': {'POS': 'VERB', 'TAG': 'VERB', 'MORPH': ''}}, {'patterns': [[{'ORTH': 'aṭabbah'}]], 'attrs': {'POS': 'VERB', 'TAG': 'VERB', 'MORPH': ''}}, {'patterns': [[{'ORTH': 'ṭabahhi'}]], 'attrs': {'POS': 'VERB', 'TAG': 'VERB', 'MORPH': ''}}, {'patterns': [[{'ORTH': 'ruksi'}]], 'attrs': {'POS': 'VERB', 'TAG': 'VERB', 'MORPH': ''}}, {'patterns': [[{'ORTH': 'irtaksu'}]], 'attrs': {'POS': 'VERB', 'TAG': 'VERB', 'MORPH': ''}}, {'patterns': [[{'ORTH': 'irakkas'}]], 'attrs': {'POS': 'VERB', 'TAG': 'VERB', 'MORPH': ''}}, {'patterns': [[{'ORTH': 'dulla'}]], 'attrs': {'POS': 'VERB', 'TAG': 'VERB', 'MORPH': ''}}, {'patterns': [[{'ORTH': 'aksupūni'}]], 'attrs': {'POS': 'VERB', 'TAG': 'VERB', 'MORPH': ''}}, {'patterns': [[{'ORTH': 'ittangarāru'}]], 'attrs': {'POS': 'VERB', 'TAG': 'VERB', 'MORPH': ''}}, {'patterns': [[{'ORTH': 'ukâṣa'}]], 'attrs': {'POS': 'VERB', 'TAG': 'VERB', 'MORPH': ''}}, {'patterns': [[{'ORTH': 'uttakkilka'}]], 'attrs': {'POS': 'VERB', 'TAG': 'VERB', 'MORPH': ''}}, {'patterns': [[{'ORTH': 'tatakkil'}]], 'attrs': {'POS': 'VERB', 'TAG': 'VERB', 'MORPH': ''}}, {'patterns': [[{'ORTH': 'aharrīdi'}]], 'attrs': {'POS': 'VERB', 'TAG': 'VERB', 'MORPH': ''}}, {'patterns': [[{'ORTH': 'aharrissu'}]], 'attrs': {'POS': 'VERB', 'TAG': 'VERB', 'MORPH': ''}}, {'patterns': [[{'ORTH': 'tušabšûkanni'}]], 'attrs': {'POS': 'VERB', 'TAG': 'VERB', 'MORPH': ''}}, {'patterns': [[{'ORTH': 'ibbašši'}]], 'attrs': {'POS': 'VERB', 'TAG': 'VERB', 'MORPH': ''}}, {'patterns': [[{'ORTH': 'mutuh'}]], 'attrs': {'POS': 'VERB', 'TAG': 'VERB', 'MORPH': ''}}, {'patterns': [[{'ORTH': 'dugulanni'}]], 'attrs': {'POS': 'VERB', 'TAG': 'VERB', 'MORPH': ''}}, {'patterns': [[{'ORTH': 'ussallim'}]], 'attrs': {'POS': 'VERB', 'TAG': 'VERB', 'MORPH': ''}}, {'patterns': [[{'ORTH': 'usallam'}]], 'attrs': {'POS': 'VERB', 'TAG': 'VERB', 'MORPH': ''}}, {'patterns': [[{'ORTH': 'ušanamāra'}]], 'attrs': {'POS': 'VERB', 'TAG': 'VERB', 'MORPH': ''}}, {'patterns': [[{'ORTH': 'ušanmar'}]], 'attrs': {'POS': 'VERB', 'TAG': 'VERB', 'MORPH': ''}}, {'patterns': [[{'ORTH': 'aslika'}]], 'attrs': {'POS': 'VERB', 'TAG': 'VERB', 'MORPH': ''}}, {'patterns': [[{'ORTH': 'ubâška'}]], 'attrs': {'POS': 'VERB', 'TAG': 'VERB', 'MORPH': ''}}, {'patterns': [[{'ORTH': 'uqatta'}]], 'attrs': {'POS': 'VERB', 'TAG': 'VERB', 'MORPH': ''}}, {'patterns': [[{'ORTH': 'ukâlka'}]], 'attrs': {'POS': 'VERB', 'TAG': 'VERB', 'MORPH': ''}}, {'patterns': [[{'ORTH': 'lukillu'}]], 'attrs': {'POS': 'VERB', 'TAG': 'VERB', 'MORPH': ''}}, {'patterns': [[{'ORTH': 'ukâlla'}]], 'attrs': {'POS': 'VERB', 'TAG': 'VERB', 'MORPH': ''}}, {'patterns': [[{'ORTH': 'uqattar'}]], 'attrs': {'POS': 'VERB', 'TAG': 'VERB', 'MORPH': ''}}, {'patterns': [[{'ORTH': 'ušāhaz'}]], 'attrs': {'POS': 'VERB', 'TAG': 'VERB', 'MORPH': ''}}, {'patterns': [[{'ORTH': 'imahhar'}]], 'attrs': {'POS': 'VERB', 'TAG': 'VERB', 'MORPH': ''}}, {'patterns': [[{'ORTH': 'tahhurīninni'}]], 'attrs': {'POS': 'VERB', 'TAG': 'VERB', 'MORPH': ''}}, {'patterns': [[{'ORTH': 'ubattaqšunu'}]], 'attrs': {'POS': 'VERB', 'TAG': 'VERB', 'MORPH': ''}}, {'patterns': [[{'ORTH': 'abtataq'}]], 'attrs': {'POS': 'VERB', 'TAG': 'VERB', 'MORPH': ''}}, {'patterns': [[{'ORTH': 'ubattaq'}]], 'attrs': {'POS': 'VERB', 'TAG': 'VERB', 'MORPH': ''}}, {'patterns': [[{'ORTH': 'danānu'}]], 'attrs': {'POS': 'VERB', 'TAG': 'VERB', 'MORPH': ''}}, {'patterns': [[{'ORTH': 'uddaʾʾinu'}]], 'attrs': {'POS': 'VERB', 'TAG': 'VERB', 'MORPH': ''}}, {'patterns': [[{'ORTH': 'uddaʾʾinannīni'}]], 'attrs': {'POS': 'VERB', 'TAG': 'VERB', 'MORPH': ''}}, {'patterns': [[{'ORTH': 'išîṣūni'}]], 'attrs': {'POS': 'VERB', 'TAG': 'VERB', 'MORPH': ''}}, {'patterns': [[{'ORTH': 'issappan'}]], 'attrs': {'POS': 'VERB', 'TAG': 'VERB', 'MORPH': ''}}, {'patterns': [[{'ORTH': 'išīmūni'}]], 'attrs': {'POS': 'VERB', 'TAG': 'VERB', 'MORPH': ''}}, {'patterns': [[{'ORTH': 'liprus'}]], 'attrs': {'POS': 'VERB', 'TAG': 'VERB', 'MORPH': ''}}, {'patterns': [[{'ORTH': 'tapīal'}]], 'attrs': {'POS': 'VERB', 'TAG': 'VERB', 'MORPH': ''}}, {'patterns': [[{'ORTH': 'tukallamšunu'}]], 'attrs': {'POS': 'VERB', 'TAG': 'VERB', 'MORPH': ''}}, {'patterns': [[{'ORTH': 'ašabbir'}]], 'attrs': {'POS': 'VERB', 'TAG': 'VERB', 'MORPH': ''}}, {'patterns': [[{'ORTH': 'anappaš'}]], 'attrs': {'POS': 'VERB', 'TAG': 'VERB', 'MORPH': ''}}, {'patterns': [[{'ORTH': 'lurrik'}]], 'attrs': {'POS': 'VERB', 'TAG': 'VERB', 'MORPH': ''}}, {'patterns': [[{'ORTH': 'usappak'}]], 'attrs': {'POS': 'VERB', 'TAG': 'VERB', 'MORPH': ''}}, {'patterns': [[{'ORTH': 'asahhur'}]], 'attrs': {'POS': 'VERB', 'TAG': 'VERB', 'MORPH': ''}}, {'patterns': [[{'ORTH': 'aṣabbur'}]], 'attrs': {'POS': 'VERB', 'TAG': 'VERB', 'MORPH': ''}}, {'patterns': [[{'ORTH': 'adūal'}]], 'attrs': {'POS': 'VERB', 'TAG': 'VERB', 'MORPH': ''}}, {'patterns': [[{'ORTH': 'uṣṣāna'}]], 'attrs': {'POS': 'VERB', 'TAG': 'VERB', 'MORPH': ''}}, {'patterns': [[{'ORTH': 'ušanṣakka'}]], 'attrs': {'POS': 'VERB', 'TAG': 'VERB', 'MORPH': ''}}, {'patterns': [[{'ORTH': 'esip'}]], 'attrs': {'POS': 'VERB', 'TAG': 'VERB', 'MORPH': ''}}, {'patterns': [[{'ORTH': 'tappāla'}]], 'attrs': {'POS': 'VERB', 'TAG': 'VERB', 'MORPH': ''}}, {'patterns': [[{'ORTH': 'uhâṭa'}]], 'attrs': {'POS': 'VERB', 'TAG': 'VERB', 'MORPH': ''}}, {'patterns': [[{'ORTH': 'abanni'}]], 'attrs': {'POS': 'VERB', 'TAG': 'VERB', 'MORPH': ''}}, {'patterns': [[{'ORTH': 'agallal'}]], 'attrs': {'POS': 'VERB', 'TAG': 'VERB', 'MORPH': ''}}, {'patterns': [[{'ORTH': 'abīar'}]], 'attrs': {'POS': 'VERB', 'TAG': 'VERB', 'MORPH': ''}}, {'patterns': [[{'ORTH': 'nakkuru'}]], 'attrs': {'POS': 'VERB', 'TAG': 'VERB', 'MORPH': ''}}, {'patterns': [[{'ORTH': 'abarrim'}]], 'attrs': {'POS': 'VERB', 'TAG': 'VERB', 'MORPH': ''}}, {'patterns': [[{'ORTH': 'anassah'}]], 'attrs': {'POS': 'VERB', 'TAG': 'VERB', 'MORPH': ''}}, {'patterns': [[{'ORTH': 'atabbak'}]], 'attrs': {'POS': 'VERB', 'TAG': 'VERB', 'MORPH': ''}}, {'patterns': [[{'ORTH': 'ašīal'}]], 'attrs': {'POS': 'VERB', 'TAG': 'VERB', 'MORPH': ''}}, {'patterns': [[{'ORTH': 'tubaʾʾanni'}]], 'attrs': {'POS': 'VERB', 'TAG': 'VERB', 'MORPH': ''}}, {'patterns': [[{'ORTH': 'iddūku'}]], 'attrs': {'POS': 'VERB', 'TAG': 'VERB', 'MORPH': ''}}]
